【裁判字號】    98,台上,3298
【裁判日期】    980611
【裁判案由】    偽造文書等罪
【裁判全文】
最高法院刑事判決            九十八年度台上字第三二九八號
上  訴  人  甲○○
上列上訴人因偽造文書等罪案件，不服台灣高等法院台南分院中
華民國九十八年四月九日第二審判決（九十八年度上訴字第一五
六號，起訴案號：台灣嘉義地方法院檢察署九十七年度偵字第六
九三０號），提起上訴，本院判決如下：
    主  文
上訴駁回。
    理  由
按刑事訴訟法第三百七十七條規定：上訴於第三審法院，非以判
決違背法令為理由不得為之；是提起第三審上訴，應以原判決違
背法令為理由，係屬法定要件；如果上訴理由書狀並未依據卷內
訴訟資料具體指摘原判決不適用何種法則或如何適用不當，或所
指摘原判決違法情事顯與法律規定得為第三審上訴理由之違法情
形不相適合時，均應認其上訴為違背法律上之程式，予以駁回。
本件原判決撤銷第一審之科刑判決，改判論處上訴人甲○○共同
行使偽造公文書，足以生損害於公眾及他人罪刑二罪（均累犯，
各處有期徒刑一年四月，應執行有期徒刑二年六月），已詳敘其
認定所憑之證據及認定之理由；自形式上觀察，原判決並無違背
法令之情形。上訴人之上訴意旨略稱：上訴人係因長期施用毒品
在意識及理智不清下受認識未久之「陳先生」指使向被害人侯錦
成、侯陳鴦夫婦詐騙。上訴人第一天詐得新台幣（下同）五十八
萬元，已與侯陳鴦成立和解並賠償二十萬元，另第二天詐得四十
二萬元，經以現行犯而被逮捕，已被追回。第一審判決上訴人一
罪，原審竟判決二罪，實難甘服等語。
惟查：原判決於理由以上訴人之自白，證人即被害人侯陳鴦於警
詢、偵查及第一審之證述，證人即第二次詐騙時目擊之陳寶猜於
警詢、偵查中之證述，扣案偽造之「台中地方法院地檢署監管科
」公文書（其上蓋有偽造之主任檢察官「王文和」及「檢察行政
處鑑」印文）二紙等證據資料，詳為說明其認定上訴人有本件二
次共同行使偽造公文書，足以生損害於公眾及他人犯行之理由。
經核俱與卷內資料相符，原判決並無違背法令之情事。又原判決
於理由內已說明上訴人坦承二次犯行，係先後經「陳先生」之指
示而為，且依卷內資料，被害人侯陳鴦亦證稱於第一天上訴人要
其領款五十八萬元，其領款後交付上訴人，於第二天，上訴人再
來電話要其另外領取四十二萬元，因其存摺內並無存款，乃領取
先生侯錦成之存款四十二萬元交付上訴人等語，另參諸上訴人二
次交付之上開偽造公文書，其提存物受領人分別為「侯陳鴦」、
「侯錦成」，原判決乃據以認定，上訴人係於第一天得手後，見
侯陳鴦容易詐騙，再另行起意為第二次詐騙，其二次所為，係犯
意各別，應屬數罪併罰，經核於法並無不合。另原判決於量刑時
，對於上訴人與侯陳鴦和解並賠償二十萬元之情形，已為審酌。
上訴意旨係就原審採證認事之適法職權行使及原判決已說明之事
項，單純為事實上之爭執，非適法之上訴理由。應認上訴人關於
行使偽造公文書部分之上訴俱違背法律上之程式，均予駁回。又
本件得上訴之行使偽造公文書部分，其上訴為不合法，本院由程
序上予以駁回，對於各依想像競合關係論處之刑法第三百三十九
條第一項詐欺取財部分，核屬刑事訴訟法第三百七十六條第四款
之案件，不得上訴於第三審法院，自無從適用審判不可分原則，
併為實體上審判；此部分之上訴俱不合法，均併予駁回。
據上論結，應依刑事訴訟法第三百九十五條前段，判決如主文。
中    華    民    國  九十八  年    六    月   十一   日
                      最高法院刑事第七庭
                          審判長法官  林  永  茂
                                法官  吳  昆  仁
                                法官  蘇  振  堂
                                法官  蕭  仰  歸
                                法官  林  立  華
      本件正本證明與原本無異
                                      書  記  官
中    華    民    國  九十八  年    六    月   十八   日
                                                      Ｅ


司法院資訊處製作；財團法人民間司法改革基金會備份。
